【裁判字號】    88,易,1611
【裁判日期】    890128
【裁判案由】    贓物
【裁判全文】
臺灣屏東地方法院刑事判決                        八十八年度易字第一六一一號
    公訴人  臺灣屏東地方法院檢察署檢察官
    被  告  乙○○
右列被告因贓物案件，經檢察官提起公訴（八十八年度偵字第七二七五號），本院判
決如左：
     主  文
乙○○收受贓物，科罰金貳仟元，如易服勞役，以佰元折算壹日。
扣案鑰匙壹支沒收之。
     事  實
一、乙○○於民國八十八年八月底某日，在屏東縣枋寮鄉番仔崙海邊見二名姓名年籍
    不詳之陌生成年男子，共同騎乘引擎號碼ＧＹ六Ｄ七○一九四三號重型機車摔倒
    （該機車係董恆隆所有，於八十八年七月二十二日上午五時許，在屏東縣萬巒鄉
    ○○路失竊，原車牌號碼為ＯＺＫ─九五八號，該車牌於上開機車失竊後遭不詳
    之人拆除），該二名男子表示欲將該機車贈與乙○○，乙○○明知該機車係來源
    不明之贓物，竟基於收受贓物之故意予以收受，嗣於同年十一月一日十六時四十
    分許，乙○○騎乘該機車行經屏東縣枋寮鄉○○路遭警查獲，扣得乙○○所有供
    收受騎乘前開機車所用之鑰匙一支（該鑰匙係前揭二名男子贈與乙○○，可發動
    該機車）。
二、案經屏東縣警察局枋寮分局報告臺灣屏東地方法院檢察署檢察官偵查起訴。
     理  由
一、訊據被告乙○○固坦認於上開時地收受前揭機車之事實，惟矢口否認有收受贓物
    犯行，辯稱：其不知該機車係贓車云云；經查，前開機車係董恆隆所有，於八十
    八年七月二十二日上午五時許，在屏東縣萬巒鄉○○路失竊，原車牌號碼為ＯＺ
    Ｋ─九五八號，該車牌於上開機車失竊後遭不詳之人拆除等情，業據證人甲○○
    （董恆隆之姊）於警訊中證述在卷（見八十八年十一月一日警訊筆錄），並有贓
    物保領結、車輛竊盜、車牌失竊資料個別查詢報表─查詢車輛認可資料可考。次
    查，被告與前開二名男子並不相識，該二人亦未提供任何車籍資料，亦據被告於
    警偵訊中供承在卷（見八十八年十一月一日警訊筆錄、同日偵訊筆錄），參以該
    機車外觀並非殘破不堪使用，有查獲時之機車照片可參，被告未將該機車送修乙
    節，亦據被告於偵訊中供承在卷（見前開偵訊筆錄），衡諸被告與前開二名男子
    素不相識，該二人無端贈與並非殘破不堪使用之機車，亦未曾提供車籍資料，實
    有違常情，被告主觀上對該車之來源應有懷疑，而知該車係來源不明之贓車，其
    前開所辯顯係卸責之詞，不足為憑。綜上所述，事證明確，被告犯行堪以認定。
二、核被告乙○○所為，係犯刑法第三百四十九條第一項收受贓物罪。爰審酌被告並
    無前科，素行良好，有臺灣高等法院被告全國前案紀錄表可考，其收受贓物之犯
    罪動機、目的、手段，其行為所生危害非鉅，犯後否認犯行等一切情狀，量處如
    主文所示之罰金刑，並諭知如易服勞役之折算標準。
三、扣案鑰匙一支，係被告乙○○所有供犯罪所用之物，爰依刑法第三十八條第一項
    第二款之規定，宣告沒收之。
據上論斷，應依刑事訴訟法第二百九十九條第一項前段，刑法第三百四十九條第一項
、第四十二條第二項、第三十八條第一項第二款，罰金罰鍰提高標準條例第一條前段
、第二條，判決如主文。
本案經檢察官林美靜到庭執行職務
中      華      民      國    八十九    年      一      月    二十八    日
                                   臺灣屏東地方法院刑事第二庭
                                         法  官  林麗玉
右正本證明與原本無異。
對於本判決如有不服應於收受送達後十日內向本院提出上訴書狀上訴於台灣高等法院
高雄分院並按他造當事人之人數附具繕本。
                                         書記官  徐水英
中      華      民      國    八十九    年      一      月    二十八    日
附錄本案論罪科刑法條全文：
刑法第三百四十九條
收受贓物者，處三年以下有期徒刑、拘役或五百元以下罰金。
搬運、寄藏、故買贓物或為牙保者，處五年以下有期徒刑、拘役或科或併科一千元以
下罰金。
因贓物變得之財物，以贓物論。


司法院資訊處製作；財團法人民間司法改革基金會備份。
